臺灣南投地方法院民事判決
110年度婚字第104號
原      告  丙○○  


被      告  乙○○  

輔  佐  人  甲○○  

上列當事人間請求離婚事件，本院於民國110年11月18日言詞辯
論終結，判決如下：
    主    文
一、原告之訴駁回。
二、訴訟費用新臺幣3,000元，由原告負擔。
    事實及理由
一、原告起訴主張略以：兩造於民國62年12月27日結婚，育有2
    子，未料被告因個性不合、子女不孝，早已分居15年，被告
    於95年1月10日起無故離家至今15年，為此依民法第1052條
    第2項規定，請求判決離婚。並聲明：准原告與被告離婚。
二、被告答辯略以：原告主張95年1月10日起兩造已經分居15年
    是事實，但兩造原本住在彰化縣○○市○○○街00號，是原告自
    己離開兩造之住所跑來南投的，是原告要離開這個家。被告
    重點是教育小孩，做榜樣給晚輩看，被告為了這個家，男人
    不做的事情被告來做，當時房子會登記被告的名字，是因為
    被告說登記誰的名字就誰要付貸款，原告不要，所以才登記
    被告的名字，貸款也是被告在付，做很多工作，做到身體都
    壞了。原告不是第一次搬出去了，原告沒有錢就跑出去。並
    聲明：駁回原告之訴。
三、本院之判斷：
  ㈠按有民法第1052條第1項所列各款以外之重大事由，難以維持
    婚姻者，夫妻之一方得請求離婚。但其事由應由夫妻之一方
    負責者，僅他方得請求離婚。民法第1052條第2項定有明文
    ；惟前揭民法第1052條第2項所稱「有前項以外之重大事由
    ，難以維持婚姻者」，乃緣於74年修正民法親屬編時，為應
    實際需要，參酌各國立法例，導入破綻主義思想所增設。關
    於「難以維持婚姻之重大事由」，其判斷之標準為婚姻是否
    已生破綻而無回復之希望。即依客觀事實該婚姻是否已達於
    倘處於同一境況，任何人均將喪失維持意欲之程度而定。至
    於同條項但書規定「難以維持婚姻之重大事由應由夫妻之一
    方負責者，僅他方得請求離婚」，係為公允而設，故難以維
    持婚姻之重大事由，夫妻雙方均須負責時，應衡量雙方之有
    責程度，僅責任較輕之一方，得向責任較重之他方請求離婚
    。（最高法院106年度台上字第1696號判決意旨參照）。
  ㈡經查：
    ⒈本件兩造於62年12月27日結婚，婚姻關係尚存續中乙節，
      有兩造全戶戶籍資料查詢結果及被告之全戶戶口名簿影本
      、戶籍謄本在卷可稽，應堪認定。
    ⒉又原告主張兩造自95年1月10日起已經分居15年，固為被告
      所自認，惟被告抗辯係原告自行離去兩造設於彰化縣○○市
      ○○○街00號之住所，原告則當庭改稱其係被被告趕出兩造
      之住所等語；經查，依本院依職權查詢之原告全戶戶籍資
      料查詢結果及被告所提出之戶口名簿影本之記載，原告原
      本設籍於兩造之住所，原告係於85年5月13日自兩造所所
      遷入現在之戶籍地址，經本院訊問原告為何要跑來南投？
      原告當庭陳稱其要養90歲的爸爸，要去工作，被告叫兩造
      兒子打原告等語，並主張其係遭被告趕出兩造住所乙節，
      然就其主張之事實，原告復陳稱沒有證據證明係被告將原
      告趕出來，原告就該事實，既未聲明或提出任何事證供本
      院調查、審酌，其空言主張，無從採信。故本件原告既不
      能證明兩造分居係可歸責於被告之事由所致，或因可歸責
      於兩造之事由所致，但被告之責任較重，則依前揭說明，
      原告依民法第1052條第2項規定，請求判決准原告與被告
      離婚，即無理由，應予駁回。　
四、據上論結，本件原告之訴為無理由，依家事事件法第51條，
    民事訴訟法第78條，判決如主文。
中　　華　　民　　國 　110　　年　　12　　月　　1　　日
                家事法庭    法  官  黃立昌
以上正本係照原本作成。
如對本判決上訴，須於判決送達後20日之不變期間內，向本院提
出上訴狀。如委任律師提起上訴者，應一併繳納上訴審裁判費。
中　　華　　民　　國 　110　　年　　12　　月　　1　　日
                            書記官　古紘瑋